【裁判字號】    89,上易,2871
【裁判日期】    900220
【裁判案由】    贓物
【裁判全文】
臺灣高等法院臺中分院刑事判決                  八十九年度上易字第二八七一號
      上  訴  人  臺灣苗栗地方法院檢察署檢察官
      被      告  己○○
右上訴人因贓物案件，不服臺灣苗栗地方法院八十八年度易字第七六五號中華民國八
十九年十一月二日第一審判決（起訴案號：臺灣苗栗地方法院檢察署八十八年度偵字
第三五七三號），提起上訴，本院判決如左：
      主  文
上訴駁回。
      理  由
一、本案經本院審理結果，認被告己○○（以下稱被告）被訴贓物等犯行係屬不能證
    明，其證據及理由，業據第一審判決書理由欄記載甚詳，爰引用之（如附件）。
    原審以不能證明被告犯罪，而依刑事訴訟法第三百零一條第一項規定，諭知無罪
    之判決，經核認事用法，並無不合。檢察官上訴意旨略以：(1)戊○○與丙○○間
    交易之過程情形，因涉及戊○○之證詞可信度，實有詳究之必要。(2)被告雖於八
    十六年五月十二日始經營中古車買賣，然查獲之贓車係被告於八十五年十二月九
    日即已購買，而交由車廠修理四、五個月之久，故被告關於雙Ｂ車之常識顯非遲
    至八十六年五月十二日以後才有，要無以此開始經營中古車買賣之時間作為被告
    有無雙Ｂ車常識及有無贓物認識之標準；又雙Ｂ轎車為防盜需要，設有「車身條
    碼」，其與車身號碼相同，且該條碼根本不可能貼在引擎車身號碼旁，反有可能
    貼在座椅下、後行李箱：：：等處，故尚不能以此條碼未貼在引擎旁而作為被告
    無檢查之義務，且監理單位驗車程序均只核對烙印之車身號碼，被告係有心經營
    雙Ｂ高級車中古車買賣之人，自應有此認識，不得與監理單位等同視之；(3)該車
    送修之後完整如初，Ａ柱及門手把顏色又與車身不同，以被告對中古車之常識當
    不可能未發覺異樣；且被告曾辯以該車有修過而有內裝與車身不同色，足見被告
    已注意及此細節，是不可能未察覺其所收受之車根本未經翻修而係改噴烤漆而已
    ；(4)被告供稱修理費用高達三十萬元，但對於修理所應更換之零件、板金部位之
    價額，不僅無法交待修理部份，亦未提出估價單據，顯有違常情；(5)檢測贓車之
    方式不止以電腦檢測一種方式，尚可以車身條碼辨別，須車身號碼遭破壞又無條
    碼可循時，始由雙Ｂ原廠之工程師由電腦解讀之，故縱使被告不知如何用使車上
    電腦檢測系統測試贓車，亦不足認被告無贓物之認識；(6)張棋隆雖到庭證稱被告
    並無委託其以借屍還魂方式修車，亦無礙於被告從張棋隆處收受贓物時有贓物認
    識之認定，且詐欺罪不以獲得暴利為要件，故被告雖僅獲利四萬元亦成立詐欺罪
    。
二、經查：(1)戊○○於本院到庭證稱：「我賣給被告十六萬元，當時我哥哥彭德勝向
    丙○○買五十萬元，然後我哥哥開該車去撞到大貨車後，車子受損，我放在修車
    廠，修車估價約三十萬元左右才能修理好，所以就一直擺著，被告他是收購車子
    中古商，認識老闆，然後看到那部車就以十六萬元賣被告，因為我當時也認為修
    理費太高，所以才虧損三十四萬賣給被告，：：：當時是我哥哥買的，現發生車
    禍已過世了」等語（見本院卷第二十五頁），依戊○○所供，戊○○雖以五十萬
    元買入該車，唯因發生車禍須支付約三十萬元之修理費用，方願意虧損三十四萬
    元而以十六萬元賣予被告，若以戊○○所須支付之修理費及賣得價金合併計算之
    ，共計約五十萬元左右，是被告扣除修車所須支付之費用而以十六萬元買得該車
    ，核與市價行情顯非不相當，而被告於再支付三十萬元修車費用將車修好後再賣
    出難認被告顯有高額不當之獲利；且查被告將車修理後以五十萬元賣予乙○○，
    乙○○更以六十五萬元賣出之情事，並據乙○○於本院供述明確，益徵該車當時
    之市場行情確有五十萬元之價值，實難認被告有何詐欺之犯行。(2)乙○○於本院
    稱：「我向他（被告）買時，車子沒有問題，有核對行照、車身號碼（如偵卷第
    七十三頁相片二）及雨刷下的號碼都是符合的，另外第三張相片的號碼不符，我
    沒有核對，因為那是電腦號碼，是裝在一個盒子內，我不知道有那號碼，是在警
    局他們把盒子拆下來我才知道。我也沒有注意到把手及Ａ柱的顏色，一般人都不
    知道電腦號碼是在何位置，：：：我當時買車以後有驗車沒有問題」（見本院卷
    第二十五頁），衡情一般人均不知如何使用電腦檢測，亦不知雙Ｂ車輛有該條碼
    存在，在買賣時亦僅核對引擎及車身號碼以確其來源正當，且該車除經乙○○及
    其朋友前往查看數次外，亦經監理站檢驗通過，均無法發現該車有何異狀，自難
    嚴苛要求被告就該車於出售之際，必然檢查與車身電腦條碼是否符合，是被告辯
    稱未發現異狀，應屬可信。(3)又該車於發生車禍後，經修車廠人員對戊○○告以
    該車修復須三、四十萬元，與被告供稱：「我當時是委託張祺隆以三十萬元包修
    該車」等情相符，故被告因車輛受損嚴重而以相當之費用委託修車廠包修，核與
    常情無違，且在車輛因車禍受損嚴重之情形下，經修護人員以其專業之經驗作概
    略估價，而以「包修」之方式為之，亦在所多有，要難以其未開立分別列出應修
    理之部分而為估價之單據，而據以認被告係以借屍還魂之方式請託張祺隆修復該
    車。(4)另關於內裝及Ａ柱之顏色，以ＢＭＷ七五○Ｉ型式之五千ＣＣ大排氣量之
    豪華房車在市面上本不多見，故在私人修理廠修理，不一定能找到相同顏色之材
    料為事所恆常，故被告供稱其知悉內裝顏色有變，係因張祺隆向其表示找不到相
    同顏色的內裝，故同意換為黑色等語，亦與常情無違；且被告一再供稱該車本係
    欲供己使用，僅告訴張祺隆將車修好可開即可，故即令該車修回來後Ａ柱及內裝
    變成黑色，亦無違被告當初與張祺隆之約定，此外亦乏確切證據，足認被告有故
    買贓物及詐欺之犯行。綜上所述，檢察官上訴意旨認應就被告予以論罪科刑，而
    指摘原判決不當，為無理由，應予駁回。
三、據上論結，應依刑事訴訟法第三百六十八條、第三百七十三條，判決如主文。
本案經檢察官丁○○到庭執行職務。
中      華      民      國      九十      年      二      月    二十    日
                                  臺灣高等法院臺中分院刑事第一庭
                                        審判長法  官  陳  紀  綱
                                              法  官  陳  登  源
                                              法  官  蕭  錦  鍾
右正本證明與原本無異。
不得上訴。
                                              書記官  蘇  昭  文
中      華      民      國      九十      年      二      月    二十一  日
                                                                        Ｄ
台灣苗栗地方法院刑事判決                          八十八年度易字第七六五號
    公  訴  人  臺灣苗栗地方法院檢察署檢察官
    被      告  己○○  男三十四歲（民國○○○年○月○○○日生）
                        住苗栗縣公館鄉玉谷村玉谷九十六之二號
                        身分證統一編號：Ｙ一二一二六二六五號
右列被告因贓物案件，經檢察官提起公訴（八十八年度偵字第三五七三號），本院判
決如左：
    主  文
己○○無罪。
    理  由
一、公訴意旨略以：被告己○○係中古汽車買賣商，知購買事故車及車籍，再購買同
    型經偽造成與事故車車身號碼相同之失竊車，於失竊車上掛原事故車牌號，借屍
    還魂後，將掛上事故車牌照之贓車出售，可矇騙新買主，獲取暴利。嗣丙○○所
    有車號ＬＵ─五八六二號，一九八八年份，車身號碼ＷＢＡＧＺ0000000
    00000，ＢＭＷ七五０Ｉ藍色自用小客車，因事故無法修復，為戊○○購得
    ，劉某遂於民國八十五年十二月七日，以新台幣（下同）十六萬元向戊○○買受
    ，劉某取得該事故車車籍後，遂出資三十萬元，請張祺隆（台灣士林地方法院檢
    察署偵辦中，現為該署通緝中）提供以前揭方式借屍還魂之失竊車，俾能在掛上
    ＬＵ─五八六二號車牌後，銷售獲利。張某得款後，即將甲○○於八十三年十二
    月十九日，在桃園市○○路與三民路口失竊之車號ＢＲ─一六八六，一九八九年
    份，車身號碼ＷＢＡＧＣ八三一ＸＫＤＣ七四四五五號，ＢＭＷ七五０Ｉ黑色自
    小客車，貼上偽造之ＷＢＡＧＺ000000000000鋁牌，改噴成藍色車
    身，掛上ＬＵ─五八六二號車牌交付知情之劉某。劉某收受後，意圖為自己不法
    之所有，隱瞞該車係借屍還魂贓車之事實，於八十六年四月十一日，在其所開設
    位於苗栗縣公館鄉之伍增汽車行，向不知情之乙○○誆稱：該車係丙○○原來之
    藍色牌號ＬＵ─五八六二號汽車，致乙○○不疑有詐，如數交付五十萬元予劉某
    ，作為購車價款。因認被告涉犯刑法第三百四十九條第二項之故買贓物罪嫌及同
    法第三百三十九條第一項之詐欺取財罪嫌云云。
二、按犯罪事實應依證據認定之，無證據不得推定其犯罪事實，不能證明被告犯罪者
    ，應諭知無罪之判決，刑事訴訟法第一百五十四條、第三百零一條第一項分別定
    有明文。又犯罪事實之認定，應憑真實之證據，倘證據是否真實尚欠明確，自難
    以擬制推測之方法，為其判斷之基礎。且認定犯罪事實之證據係指足以認定被告
    確有犯罪行為之積極證據而言，該項證據自須適合於被告犯罪事實之認定，始得
    採為斷罪資料。故刑事訴訟上之證明資料，無論其為直接或間接證據，均須達於
    通常一般人均不致有所懷疑，而得確信其為真實之程度，始得據為有罪之認定，
    若關於被告是否犯罪之證明未能達此程度，而有合理懷疑之存在，致使無從形成
    有罪之確信，根據罪證有疑，利於被告之證據法則，即不得遽為不利被告之認定
    。再者，利用間接證據時，必其所立之證據，在直接關係上，雖僅足以證明他項
    事實，而由此他項事實，本於推理之作用足以證明待證事實者，方為適法，若憑
    空之推想，並非間接證據（最高法院五十三年臺上字第六五六號、二十九年上字
    第三一０五號、七十六年度臺上字第四九八六號及三十二年上字第六十七號判例
    參照）。又刑法上的故買贓物除行為人在客觀上有買賣、互易等有償行為取得贓
    物外，尚須行為人於買受時在主觀上有贓物的認識方可。另刑法第三百三十九條
    第一項詐欺罪之成立，以意圖為自己或第三人不法所有，以詐術使人將本人或第
    三人之物交付為要件。所謂以詐術使人交付，必須被詐欺人因其詐術而陷於錯誤
    ，若其所用方法，不能認為詐術，亦不致使人陷於錯誤，即不構成該罪（最高法
    院五十二年台上字第一三００號、四十六年台上字第二六０號判例參照）。
三、公訴意旨認被告涉犯上開罪名無非以被告坦承所出售之汽車係經借屍還魂，且該
    車為贓車之事實，業據被害人甲○○陳明，復有贓物領據、台灣省交通處公路局
    台中區監理所八七中監一字第八七二三一一九號函、車輛協尋尋獲證明單、台灣
    省公路局新竹區監理所苗栗監理站八七竹苗字第０００八七八０號函及汽車買賣
    合約書等附卷足稽。況依被告之商業知識，對汽車來源有無問題，尤其關於ＢＭ
    Ｗ自用小客車車身電腦條碼上之號碼須與車身號碼相同，若條碼上之號碼與車身
    號碼不同，來源即有問題知之甚稔。而依卷附警方查獲時所拍攝之照片，懸掛Ｌ
    Ｕ─五八六二號車牌經借屍還魂之贓車，其車身電腦條碼與偽造車身號碼牌一起
    貼在引擎上，但條碼上記載之ＷＢＡＧＣ八三一ＸＫＤＣ七四四五五，與偽造之
    ＷＢＡＧＺ000000000000車身號碼並不相同，被告從張祺隆處取得
    所謂之修復車時，不可能未查覺。再參諸被害人甲○○所陳：查獲之贓車其Ａ柱
    係黑色，而全車身係藍色，益徵被告以藍色車交付張祺隆，張祺隆卻以黑色車噴
    上藍色漆後交付被告，卻漏未將Ａ柱上之顏色一起噴成藍色，足見被告應不可能
    不知所交付之車與取回之車不同。所辯以三十萬元代價請張祺隆修車，修好後不
    知係贓車云云，不足採信，為其論據。
四、訊據被告己○○否認有上開犯行，辯稱：是張祺隆表示該車可以修好，才買該事
    故車，車子修回來後不知是借屍還魂的贓車，原打算自己使用，後因開的不順，
    才賣給乙○○，並無詐騙乙○○的意思，亦無對他說那輛車是丙○○原來的藍色
    ＬＵ─五八六二號自用小客車等語。經查：
    （一）張祺隆交付被告修好的自用小客車，該車身確為甲○○所有，於八十三年
          十二月十九日，在桃園市○○路與三民路口失竊之車號ＢＲ─一六八六，
          一九八九年份，車身號碼ＷＢＡＧＣ八三一ＸＫＤＣ七四四五五號，ＢＭ
          Ｗ七五０Ｉ黑色自小客車，業據甲○○在警訊時供述在卷（見偵字第九五
          八六號卷第二十七頁及反面），並有贓物認領保管單及車輛竊盜、車牌失
          竊資料個別查詢報表─查詢車輛認可資料及桃園縣警察局車輛協尋、車牌
          遺失証明單各一份在卷可憑。足見張祺隆交付被告上開修好的自用小客車
          在客觀上確係贓物無誤。惟故買贓物除行為人在客觀上有買賣、互易等有
          償行為取得贓物外，尚須行為人於買受時在主觀上有贓物的認識方可。不
          得僅以交修回來的自用小客車係贓物，即遽令其負贓物罪責，尚須探究其
          主觀上是否有贓物的認識。
    （二）原丙○○所有的車號ＬＵ─五八六二號自用小客車雖因車禍而撞毀，惟該
          車引擎並未毀損，且尚有修復可能，業據戊○○在偵訊時陳述在卷（見偵
        字第三五七三號卷第十頁反面）。況若該車無修復可能，戊○○焉有可能
          以五十萬元之代價向丙○○購買該車，並打算修好後自己開（見偵字第三
          五七三號卷第十頁反面、第十一頁）？另開設修車廠的証人吳吉程在檢察
          官偵訊時亦不認為該車無修復可能（見偵字第九五八六號卷第六十六頁反
          面）。是被告在其友人張祺隆保証能修好該車之情形下（見偵字第九五八
          六號卷第五十三頁反面、本院八十八年十一月二日筆錄），購買該車，然
          後交其修理，準備修好後使用與常情並無違背，該車並無起訴書所謂【因
          事故無法修復】之情形。
    （三）被告在警訊時已供稱其友人張祺隆原係經營瑞和汽車修理廠，是張祺隆主
          動向其表示只要付三十三萬元即可將該車修好，而非被告主動找張祺隆修
          理，後雙方以三十萬元成交（見偵字第九五八六號卷第十七頁反面）。衡
          情，張祺隆既係經營汽車修理廠，被告將毀損的自用小客車交其修理，與
          常人於自用小客車毀損時交修理廠處理之情形並無二致。另戊○○在警訊
          時亦証稱：該撞壞的自用小客車，聽我老板說要三、四十萬元才能修復（
      見偵字第九五八六號卷第二十六頁），故被告以三十萬元之價格交張祺隆
          修理，在價格上亦與市價相當，並未明顯偏低。而一般顧客將車交修理廠
          修理時又焉知修理廠會掛羊頭賣狗肉，以借屍還魂方式修車？況就顧客角
          度而言，既然支付三十萬元不小數目，且與一般行情相當的修理費，當然
          期待修理廠能將車修好，且不論修理廠是以一般方式修好或以借屍還魂方
          式修好，並無得利，既然支付不低的修理費，焉有可能同意修理廠以借屍
          還魂方式修車而自陷刑責？
    （四）甲○○上開失竊的ＢＭＷ七五０Ｉ自小客車係黑色，有車籍作業系統─查
          詢認可資料一份在卷可憑（見偵字第九五八六號卷第三十七頁）。雖被告
          交張祺隆修理前該ＢＭＷ七五０Ｉ自小客車係藍色。惟被告所供於修理期
          間，張祺隆表示因找不到相同顏色的內裝，換為黑色比較好修，才有材料
          ，乃乾脆換掉（見偵字第九五八六號卷第五十四頁、偵字第三五七三號卷
          第二十四頁）。故該車於交張祺隆修回來後Ａ柱及車內四門的手把變為黑
          色，亦與常情無違。因ＢＭＷ七五０Ｉ型式五千ＣＣ大排氣量的豪華房車
      在市面上原本即不多見，且每月掛牌之新車數量亦不多，故在私人開設之
          修理廠修理，不一定能找到相同顏色的材料為事所恆常。況被告在本院審
          理時供稱：將該車交張祺隆修理時只跟他說修好可以開就可，顏色內裝未
          和他約定要修成何種顏色（見本院八十九年十月十九日筆錄），故即令該
          車修回來後Ａ柱及車內四門的手把變為黑色，亦無違被告與張祺隆當初之
          約定，況僅該二處與交修前的顏色不同而已。
    （五）向被告購買該車的乙○○在偵訊時供稱：於購買前有看該車三、四次，還
          有請朋友幫忙看，有核對號碼沒有問題才買，買車時沒有覺得有奇怪的地
          方（見偵字第九五八六號卷第六十七頁、偵字第三五七三號卷第十一頁反
          面）。衡情，於購買中古車會碰到來路不明車輛的危險性較大。故常人於
          購買中古車時均會以較大的注意義務去注意、瞭解所欲購買車輛的各各細
          節。雖該車的車身電腦條碼與偽造的車身號碼牌一起貼在引擎上，但條碼
          上記載之ＷＢＡＧＣ八三一ＸＫＤＣ七四四五五，與偽造之ＷＢＡＧＺ0
          00000000000車身號碼並不相同（見偵字第九五八六號卷第三
          十三頁），惟該二號碼並非在引擎的相同位置，若非刻意檢查不容易知悉
          。另如上所述，該車係藍色但Ａ柱及車內四門的手把為黑色，惟購買中古
          車的乙○○於購買前看了三、四次，且還請朋友幫忙看均未發現上開車身
          電腦條碼與車身號碼牌不符，且未覺得該車有何奇怪的地方。嗣乙○○將
          該車轉售溫樹林，惟溫樹林亦証稱向乙○○買的自用小客車並無異狀，一
          切都正常（見偵字第三五七三號卷第十五頁），亦未發現上開異狀。則何
          能期待交修車輛的被告於修好後會去檢查？況常人於車輛送修回來後幾乎
          不可能去檢查車身電腦條碼與車身號碼牌是否相同，蓋會碰到以借屍還魂
          修車的畢竟是少之又少，且亦不可能課交修車輛者較購買中古車者更高的
          注意義務。
    （六）乙○○在警訊時証稱：伊本身對汽車電腦系統不熟，故不知如何啟動該電
          腦自動檢測系統，以檢視該車車身號碼與各項功能（見偵字第九五八六號
          卷第十六頁）。查現今各車廠推出的各式車輛，其功能及各種按鍵各不相
          同，除非有對照使用手冊，否則未必知悉該車有檢視車身號碼的功能。故
        乙○○不知有該功能亦與常情相合，而一般將車交修理廠修理，在意的是
          修理廠是否有將車確實修好，即使知其車有檢視車身號碼的功能，亦不太
          可能於修好後有人會去檢測。故購買該車的乙○○是直到警員通知其到警
          局時才知所購得之自用小客車是借屍還魂的贓車（見偵字第九五八六號卷
          第十五頁反面、第十六頁），則被告又如何知悉？
    （七）被告雖係中古汽車買賣商，惟其係自八十六年五月十二日始設立稅籍開始
          經營伍增汽車商行，有苗栗縣稅捐稽徵處八十八年十二月九日八八苗稅工
          字第八八二三八０四０號函在卷可証。亦即於八十五年十二月七日，被告
          向戊○○購買前開原丙○○所有之ＢＭＷ自用小客車暨嗣其將該車交張祺
          隆修理時，其尚未經營中古汽車買賣，故起訴書所載：被告己○○【係中
          古汽車買賣商】，知購買事故車及車籍，再購買同型經偽造成與事故車車
          身號碼相同之失竊車，於失竊車上掛原事故車牌號，借屍還魂後，將掛上
          事故車牌照之贓車出售，可矇騙新買主云云，暨理由欄所載：依被告之商
          業知識，對汽車來源有無問題，尤其關於ＢＭＷ自用小客車車身電腦條碼
          上之號碼須與車身號碼相同，若條碼上之號碼與車身號碼不同，來源即有
          問題知之甚稔云云，均係無據，且為推測之詞。再者，依道路交通安全規
          則第四十五條第一項第三款規定，出廠十年以上之汽車辦理轉讓過戶者，
          應申請實施臨時檢驗，即俗稱之驗車。查該車係一九八八年份，有前開車
          籍資料在卷可証。被告係在八十六年（即一九九七年）四月間將該車轉售
          予乙○○，當時係屬已出廠第十年之舊車，於過戶時自須辦理驗車手續，
          惟連監理站專業之驗車員均未發現上開車身電腦條碼與車身號碼牌不相同
          而同意其過戶，又如何能期待僅將車交修理廠修理的被告發現上開異狀？
    （八）本件遭檢方列為被告的張祺隆於警、偵訊未曾到案說明，且至今仍為台灣
          士林地方法院檢察署通緝中，致無從傳訊瞭解當初是否被告請其提供借屍
          魂之失竊車，俾能掛在所購得的自用小客車上銷售獲利，或被告即令未請
          張祺隆為如此之方式修車，但於張祺隆修好交回時，知悉是借屍還魂車。
          且綜觀本案之全卷資料，並無任何証據可証明被告知悉購買事故車及車籍
          ，再購買同型經偽造成與事故車車身號碼相同之失竊車，於失竊車上掛原
          事故車牌號，借屍還魂後，掛上事故車牌照之贓車出售，可矇騙新買主，
          獲取暴利，或被告購買事故車後係請張祺隆以前開方式借屍還魂，或張祺
          隆修好交還被告時，被告知該車係經借屍還魂，或被告明知該車係經借屍
          還魂，隱瞞該事實，向不知情之乙○○施用詐術稱該車係丙○○原來之藍
          色牌號ＬＵ─五八六二號自用小客車。乃公訴人遽以該車之車身電腦條碼
          與偽造車身號碼牌一起貼在引擎上，但二者並不相符，暨該車Ａ柱上之顏
          色係黑色，而全車身係藍色，即推斷被告知悉購買事故車及車籍，再購買
          同型經偽造成與事故車車身號碼相同之失竊車，於失竊車上掛原事故車牌
          號，借屍還魂後，掛上事故車牌照之贓車出售，可矇騙新買主，獲取暴利
          ，於是購買事故車請張祺隆以前開方式借屍還魂，並於張祺隆修好交還被
          告時，隱瞞該事實，向不知情之乙○○施用詐術，稱該車係丙○○原來之
          藍色ＬＵ─五八六二號自用小客車云云，均係率斷，且為推測之詞。況如
          上所述，被告係以十六萬元購買該車，並交付張祺隆三十萬元修車費，共
          支付四十六萬元，嗣其賣給乙○○的價格是五十萬元，僅有四萬元價差，
          亦無公訴人所謂之【獲取暴利】。
    （九）綜上所述，綜觀全卷，並無証據足以証明被告知悉張祺隆修回來後的自用
          小客車係贓車及知該車係贓車而詐騙被害人乙○○之情形。本件公訴人所
          舉的証據尚未達使一般人均不致有所懷疑，而得確信被告知該自用小客車
          為贓物並詐騙乙○○之程度。此外本院復查無其他積極証據足以証明被告
          有何故買贓物及詐欺取財之犯行。本件積極証據既不足為不利被告之認定
          ，揆諸首揭說明，即應為有利被告之認定，為其無罪之諭知。
據上論斷，應依刑事訴訟法第三百零一條第一項，判決如主文。
本案經檢察官黃智勇到庭執行職務。
中      華      民      國    八十九    年      十一    月      二      日
                                        臺灣苗栗地方法院刑事庭
                                            法  官  劉  興  浪
右正本證明與原本無異。
如不服本判決，應於判決送達後十日內，向本院提出上訴狀（須附繕本），上訴於臺
灣高等法院台中分院。
                        書記官  陳  建  分
中      華      民      國    八十九    年      十一    月      二      日


司法院資訊處製作；財團法人民間司法改革基金會備份。
